【裁判字號】    99,再,55
【裁判日期】    991014
【裁判案由】    娛樂稅
【裁判全文】
臺北高等行政法院裁定
                                        99年度再字第55號
再審原告    桃園育樂事業股份有限公司
代  表  人  甲○○（董事長）
再審被告    桃園縣政府地方稅務局
代  表  人  乙○○○○○○
上列當事人間因娛樂稅事件，再審原告對本院中華民國97年7 月
10日96年度訴字第4052號判決，提起再審之訴，本院裁定如下︰
    主  文
再審之訴駁回。
再審訴訟費用由再審原告負擔。
    事實及理由
一、本件行政訴訟起訴後，被告原代表人由黃興旺變更為林延文
    ，有桃園縣政府民國（下同）99年2 月26日府人任字第0990
    071281號令影本在卷可憑，茲據繼任者於99年5 月7 日具狀
    聲明承受訴訟，核無不合，應予准許。
二、按「（第1 項）再審之訴應於30日之不變期間內提起。（第
    2 項）前項期間自判決確定時起算，判決於送達前確定者，
    自送達時起算；其再審之理由發生或知悉在後者，均自知悉
    時起算。」、「再審之訴，應以訴狀表明左列各款事項，並
    添具確定終局判決繕本，提出於管轄行政法院為之：…四、
    再審理由及關於再審理由並遵守不變期間之證據。」、「再
    審之訴不合法者，行政法院應以裁定駁回之。」分別為行政
    訴訟法第276 條第1 項、第2 項、第277 條第1 項第4 款、
    第278 條第1 項定有明文。是提起再審之訴應表明遵守不變
    期間之證據，此為必須具備之程式。若提起再審之訴逾30日
    再審期間而未表明遵守該不變期間之證據，即於法不合，且
    性質上無庸命其補正。
三、再審原告經營之高爾夫球場，經財政部臺灣省北區國稅局以
    94年6 月22日北區國稅審三字第0940019203號函通報，再審
    原告自90年7 月起至94年6 月止，因增設電動車設備而加收
    保養費收入計新臺幣（下同）44,217,253元，再審被告遂依
    娛樂稅法第7 條、第14條規定，核定補徵娛樂稅3,844,978
    元，及依稅務違章案件裁罰金額或倍數參考表，按應納稅額
    處5 倍罰鍰計19,224,800元（計至百元止）。再審原告不服
    ，申請復查，經再審被告以95年11月23日桃稅法字第094013
    1971號復查決定書駁回，提起訴願，復遭桃園縣政府決定駁
    回，遂向本院提起行政訴訟。經本院於97年7 月10日以96年
    度訴字第4052號判決駁回，提起上訴，經最高行政法院於97
    年9 月25日，以97年度裁字第4578號裁定駁回上訴確定。再
    審原告以本院前開96年度訴字第4052號判決（下稱原確定判
    決）有行政訴訟法第273 條第1 項第1 款之事由，向本院提
    起再審之訴，經本院98年6 月29日98年度再字第17號判決駁
    回其再審之訴，再審原告不服，提起上訴，經最高行政法院
    以98年度裁字2730號裁定駁回上訴。再審原告仍不服，再以
    本院前開96年訴字第4052號及最高行政法院98年度裁字第27
    30號確定裁判有行政訴訟法第273 條第1 項第1 款、第13款
    、第14款之情形，向最高行政法院提起再審之訴，經最高行
    政法院將其對本院96年訴字第4052號判決提起再審之訴部分
    ，以99年度裁字第731 號裁定移送本院審理，合先敘明。
四、按依行政訴訟法第273 條第1 項第1 款之事由而提起再審之
    訴者，因對於判決理由有無適用法規顯有錯誤之情形，當事
    人自收受判決正本之送達時，即可知悉，並無知悉在後之問
    題，業有改制前行政法院61年裁字第23號判例可資參照。經
    查，再審原告前對本院96年訴字第4052號判決不服，提起上
    訴，業經最高行政法院以其上訴不合法，而於97年9 月25日
    以97年度裁字第4578號裁定駁回其上訴確定。再審原告遲至
    98年12月22日始以本院該確定判決有行政訴訟法第273 條第
    1 項第1 款「適用法規顯有違誤」為由（見最高行政法院99
    年度裁字第731 號卷再審狀上收文戳記所載日期），提再審
    之訴，顯已逾越法定不變期間（再審原告對於本院96年訴字
    第4052號確定判決理由有無適用法規顯有錯誤之情形，其自
    收受該確定判決正本之送達時，即可知悉，故無庸考量知悉
    在後之問題）。
五、又再審原告主張本院上開確定判決有行政訴訟法第273 條第
    1 項第13款「發現未經斟酌之證物或得使用該證物」及第14
    款「就足以影響於判決之重要證物漏未斟酌」，無非係以原
    確定判決分別未斟酌財政部78年2 月22日台財稅第78113966
    1 號函釋之徵免認定標準；及所憑認定再審原告之保養費收
    入應課徵娛樂稅之85年12月31日台財稅第851930167 號函釋
    ，已經財政部97年1 月31日台財稅字第09704508030 號函令
    有關娛樂稅部分規定停止適用等函令為據。然再審之訴應於
    判決確定時起算之30日之不變期間內提起，而本院上開判決
    業於97年9 月25日即已確定，前已述及。核再審原告據以為
    再審事由之函令，其公布時間均在原判決確定之前，應為再
    審原告於判決確定時即已知悉，而不生知悉在後之問題；且
    再審原告亦未主張上開再審之理由為其知悉在後，並表明遵
    守不變期間之證據。故再審原告遲至98年12月22日始提起本
    件再審之訴，亦已逾越前揭再審期間。
六、綜上所述，本件再審原告所提再審之訴，業已逾越提起再審
    之訴之法定不變期間，且未據再審原告表明遵守不變期間之
    證據。揆之上揭說明，其再審之訴，自非合法，應予駁回。
七、依行政訴訟法第278 條第1 項、第104 條、民事訴訟法第95
    條、第78條，裁定如主文。
中    華    民    國    99    年    10    月    14    日
                    臺北高等行政法院第三庭
                              審判長法  官  蕭惠芳
                                    法  官  劉穎怡
                                    法  官  林玫君
上為正本係照原本作成。
如不服本裁定，應於送達後10日內向本院提出抗告狀（須按他造
人數附繕本）。
中    華    民    國    98    年    10    月   20     日
                                    書記官  黃玉鈴

司法院資訊處製作；財團法人民間司法改革基金會備份。
